zh-TW: 賽車頭套頸部覆蓋長度: 特長; 長; 短; 標準; 其他
ja: レーシングバラクラバの首周りカバー長: 特大; ロング; ショート; 標準; その他
sv: Tävlingsbalaklavans halslängd: Extra lång; Lång; Kort; Standard; Övrigt
nl: Racebivakmuts nekbedekking lengte: Extra lang; Lang; Kort; Standaard; Overig
da: Længde på kørehættes halsdækning: Ekstra lang; Lang; Kort; Standard; Andet
lt-LT: Lenktyninės balaklavos kaklo dengimo ilgis: Ypač ilga; Ilga; Trumpa; Standartinė; Kita
el: Μήκος κάλυψης λαιμού αγωνιστικής μπαλακλάβας: Πολύ μακρύ; Μακρύ; Κοντό; Τυπικό; Άλλο
th: ความยาวของผ้าคลุมคอแบบบาลาคลาวาสำหรับแข่งรถ: ยาวพิเศษ; ยาว; สั้น; มาตรฐาน; อื่นๆ
hr-HR: Duljina pokrivanja vrata balaklave za utrku: Iznimno dugo; Dugo; Kratko; Standardno; Ostalo
cs: Délka krytí krku závodní kukly: Extra dlouhá; Dlouhá; Krátká; Standardní; Jiná
ru: Длина защиты шеи гоночной балаклавы: Очень длинный; Длинный; Короткий; Стандартный; Другое
en: Racing balaclava neck coverage length: Extra long; Long; Short; Standard; Other
pt-PT: Comprimento da cobertura do pescoço da balaclava de corrida: Extralonga; Longa; Curta; Padrão; Outra
bg-BG: Дължина на покритието на врата на състезателната балаклава: Изключително дълъг; Дълъг; Къс; Стандартен; Друго
zh-CN: 赛车头套颈部覆盖长度: 加长; 长; 短; 标准; 其他
sl-SI: Dolžina pokritosti vratu dirkalne podkape: Zelo dolgo; Dolgo; Kratko; Standardno; Drugo
tr: Yarış tipi balaklava boyun kapatma uzunluğu: Ekstra uzun; Uzun; Kısa; Standart; Diğer
sk-SK: Dĺžka pokrytia krku pretekárskej kukly: Extra dlhé; Dlhé; Krátke; Štandardné; Iné
pl: Długość osłony szyi kominiarki wyścigowej: Bardzo długi; Długi; Krótki; Standardowy; Inne
ko: 레이싱 바라클라바 목 보호 길이: 특대형; 롱; 쇼트; 표준; 기타
ro-RO: Lungimea acoperirii gâtului cagulei de curse: Foarte lungă; Lung; Scurt; Standard; Altele
pt-BR: Balaclava de corrida comprimento de cobertura do pescoço: Extralongo; Longo; Curto; Padrão; Outro
es: Longitud de cobertura del cuello del pasamontañas de carreras: Extralargo; Largo; Corto; Estándar; Otra
vi: Chiều dài che cổ của mũ trùm đầu đua xe: Siêu dài; Dài; Ngắn; Tiêu chuẩn; Khác
it: lunghezza di copertura del collo del passamontagna da corsa: Extra lungo; Lungo; Corto; Standard; Altro
nb: Lengde på halsdekning for racingbalaklava: Ekstra lang; Lang; Kort; Standard; Annet
fr: Longueur de la protection du cou de la cagoule de course: Très long; Long; Court; Standard; Autre
hu: Versenybalaklava nyakfedésének hossza: Extra hosszú; Hosszú; Rövid; Normál; Egyéb
de: Länge der Halsabdeckung der Renn-Sturmhaube: Extra lang; Lang; Kurz; Standard; Sonstige
fi: Kypärämyssyn kaulasuojan pituus: Erittäin pitkä; Pitkä; Lyhyt; Vakio; Muu